【裁判字號】    95,簡上,49
【裁判日期】    950523
【裁判案由】    妨害名譽
【裁判全文】
臺灣屏東地方法院刑事判決              95年度簡上字第49號
上  訴  人
即  被  告  戊○○
            己○○○
            甲○○
上列上訴人等因妨害名譽案件，不服本院中華民國95年2月23日
95年度簡字第234號第一審判決（聲請簡易處刑案號：台灣屏東
地方法院檢察署94年度偵字第5906號），提起上訴，本院管轄之
第二審合議庭判決如下：
    主  文
上訴駁回。
    事實及理由
一、戊○○、甲○○、己○○○3 人與乙○○係姊夫及姊妹關係
    ，4 人於民國94年9 月12日9 時30分，在屏東縣枋寮鄉○○
    路36號號之枋寮鄉調解委員會調解室，就其父陳進登之財產
    及撫養權等事件進行調解時，雙方因細故發生口角爭執，戊○○、甲○○及己○○○竟分別意圖散布於眾，在上開不特
    定人得共見共聞之處所內，戊○○以「妳有什麼憂鬱症…如
    果你客兄的陰莖插進去你裡面，漲大起來你就爽死了，什麼
    憂鬱症」；己○○○則以「丈夫死沒2 個月，就去外面討客
    兄，不要臉」；甲○○另以「對嘛！不照顧弟弟，只會在外
    面討客兄」之言語，貶損乙○○之名譽、人格及社會評價。
    案經乙○○訴由台灣屏東地方法院檢察署聲請簡易判決處刑
    。
二、訊據被告戊○○、己○○○、甲○○均否認曾以上開言語貶
    損乙○○，戊○○辯稱：「調解室的門是關起來的，現場除
    了調解委員丙○○之外沒有看到當事人以外的人」、「我沒
    有罵她，我是冤枉的，我並沒有以起訴書所載的那些話辱罵
    乙○○，我只是引用那些話說在房間裡講就好，不要在外面
    講給別人聽，這樣很不好而已」；己○○○辯稱：「我只是
    叫她不要那麼三八，否則我要摑她」；甲○○辯稱：「我沒
    有罵乙○○，因為我弟弟有躁鬱症還有憂鬱症，我們姊妹希
    望能夠每月出錢照顧他，可是我大嫂不肯，乙○○一直說他
    沒有先生，我就說弟弟不照顧，男朋友比較好，我不會罵人
    討客兄，我只說是男朋友」各等語。
三、經查上開犯罪事實，業據證人即被害人乙○○及證人丁○○
    於本院具結證述綦詳在卷。證人即當日之調解委員丙○○亦
    證稱：我有聽到他們兄妹吵架，我有勸他們不要再吵架了，
    因為場面很亂，是戊○○先罵乙○○，乙○○又罵戊○○，
    他們就罵來罵去，至於他們罵人的內容，因為時間已久，我
    已經忘了，我只是一直制止他們不要再吵架．．．他們兩邊
    在相罵，罵的很難聽」等語，足證被告等人確實有以上開言
    詞詆毀乙○○名譽之情事。被告等辯稱只是引用上開話語責
    問乙○○云云，應屬避就之詞，難予採信。又查上開調解室
    尚有其他人在該處辦公，因有冷氣使用中所以會關門，但任
    何人均可以進入等情，業據證人丙○○、丁○○分別證述在
    案，被告等人在特定多數人得以共見共聞之場所為之，應有
    散布於眾之意圖，至為明顯。被告等人犯行均堪以認定。
四、核被告戊○○、己○○○、甲○○所為，均係犯刑法第310
    條第1 項之誹謗罪，原審依刑法第310 條第1 項、第41條第
    1 項前段，罰金罰鍰提高標準條例第1 條前段、第2 項，並
    審酌被告戊○○、己○○○、甲○○之年齡、品行、智識程
    度、犯罪動機、手段、犯罪所生法益侵害之程度，分別各量
    處戊○○、己○○○、甲○○拘役拾貳日、拾日，拾日及易
    科罰金之折算標準，認事用法並無違誤之處，應予維持。上
    訴人即被告等仍以其並無犯罪，被害人係自導自演等詞指摘
    原判決不當，核無理由，應予駁回。
據上論斷，應依刑事訴訟法第455條之1第3項、第368條，判決如
主文。
本案經檢察官吳岳輝到庭執行職務。
中    華    民    國    95    年    5     月    23    日
                  刑事第六庭    審判長法  官  惠光霞
                                      法  官  蘇碧珠
                                      法  官  羅森德
以上正本證明與原本無異。
本判決不得上訴。
中    華    民    國    95    年    5     月    23    日
                                      書記官  唐明煌
附錄本判決論罪科刑法條全文
中華民國刑法第310 條第1 項：
(誹謗罪)
意圖散布於眾，而指摘或傳述足以毀損他人名譽之事者，為誹謗
罪，處 1 年以下有期徒刑、拘役或 500 元以下罰金。


司法院資訊處製作；財團法人民間司法改革基金會備份。
